臺灣士林地方法院刑事裁定　　　　　　100年度撤緩更字第2號
聲　請　人　臺灣士林地方法院檢察署檢察官
被　　　告　林志賢
上列聲請人因被告違反保護令案件，聲請撤銷緩刑之宣告（100
年度執聲字第159 號），前經本院於中華民國100 年2 月21日為
第一審裁定後（100 年度撤緩字第13號），被告不服提起抗告，
經臺灣高等法院裁定發回（100 年度抗字第270 號），本院裁定
如下：
    主  文
林志賢之緩刑宣告撤銷。
    理  由
一、聲請意旨略以：被告林志賢前因違反保護令案件，經本院於
    民國99年2 月5 日以99年度審簡字第143 號（臺灣士林地方
    法院檢察署98年度偵字第15441 號、99年度偵字第1783號）
    案件判處有期徒刑7 月，緩刑2 年，並應於緩刑期間付保護
    管束，且禁止對被害人景玉娟為騷擾行為，該案判決於99年
    3 月8 日確定。復於緩刑期內即99年6 月5 日晚上11時許、
    同年月6 日凌晨零時許、同日凌晨1 時許、3 時許、同年月
    9 日夜間某時許、同年月10日晚間10時30分許、同年月11日
    上午7 時許，對被害人景玉娟再為騷擾行為，經本院於99年
    12月28日以99年度易字第360 號案件判處有期徒刑6 月，案
    件業於100 年1 月31日確定，被告所為合於刑法第75條之1
    第1 項第2 款所定撤銷緩刑宣告之原因，爰依刑事訴訟法第
    476 條規定聲請撤銷等語。
二、被告對原裁定抗告意旨略以：原裁定僅於理由內敘明被告明
    知不得違反保護令所禁止之騷擾行為仍再次違反，逕予適用
    刑法第75條之1 第1 項第2 款、第4 款撤銷緩刑，惟就被告
    有何「情節重大」未予詳加審究，顯有率斷。被告係因其妻
    景玉娟在外交男友且平日會以言語挑釁辱罵，在受刺激下始
    與景玉娟有所爭執，致罹患憂鬱症，參諸被告與景玉娟之離
    婚案卷中所附由中華民國新女性聯合會所出具之兒童少年監
    護權訪視調查報告書記載略以：「…足見被告仍於離婚震驚
    、否認階段，對暴力認知感亦為不足，宜建議被告接受心理
    諮商陪伴渡過婚姻低潮期，並考量躁鬱症確實影響個人身心
    及行為舉止甚鉅，仍需持續就診追蹤，避免被告因生活刺激
    而造成個人情緒起伏過大或想法低潮及高漲…」等語，足見
    被告因景玉娟另交男友並欲維持婚姻關係，已影響身心健康
    。從而，原審將緩刑撤銷，對被告執行自由刑之刑罰，是否
    可達到矯正目的、改善被告病情，即有疑問。又被告如入監
    執行，將與子女離異而無法照顧，另被告尚有年邁健康欠佳
    之雙親及無謀生能力之弟弟、妹妹需照顧，且被告受保護管
    束1 年期間均遵期報到，原審未審酌上開被告所受刺激、已
    罹患精神病之生活狀況，及與景玉娟之關係，僅以被告違反
    禁止對景玉娟為騷擾行為乙情，撤銷緩刑之宣告，顯有違誤
    ，爰請撤銷原裁定云云。
三、按受緩刑之宣告，而有緩刑前因故意犯他罪，而在緩刑期內
    受六月以下有期徒刑、拘役或罰金之宣告確定者；緩刑期內
    因故意犯他罪，而在緩刑期內受六月以下有期徒刑、拘役或
    罰金之宣告確定者；違反刑法第74條第2 項第1 款至第8 款
    所定負擔情節重大者，足認原宣告之緩刑難收其預期效果，
    而有執行刑罰之必要者，得撤銷其宣告，刑法第75條之1 第
    1 項第1 款、第2 款、第4 款定有明文。
四、經查：
（一）上開聲請事實業經本院核閱前揭兩案判決無誤，核與臺灣
      高等法院被告前案紀錄表記載內容相符，此有各該資料在
      卷可參，合先敘明。
（二）被告除上載違反保護令事實外，尚有如下前案紀錄：
    １、被告於99年2 月10日晚間11時許辱罵被害人景玉娟；於
        99年2 月11日上午8 時許，拍打被害人景玉娟住處大門
        ，及以內線電話撥打室內電話10餘分鐘，更剪斷該處監
        視錄影器電線；於99年2 月12日上午10時許辱罵被害人
        景玉娟。此等事實經本院以99年度易字第212 號案件判
        處違反3 件保護令罪，各處有期徒刑5 月，如易科罰金
        ，均以新臺幣1,000 元折算1 日，應執行有期徒刑1 年
        ，經被告不服提起上訴後，於100 年1 月27日經臺灣高
        等法院以99年度上易字第2632號案件駁回上訴確定。
    ２、被告於99年5 月8 日下午公然侮辱被害人景玉娟，及剝
        奪被害人景玉娟之行動自由，經臺灣高等法院以100 年
        度上訴字第382 號案件，判決被告犯剝奪他人行動自由
        罪，處有期徒刑9月（尚未確定）。
    ３、被告於99年10月間至同年12月間，多次撥打電話騷擾及
        恐嚇被害人景玉娟；於99年11月27日下午3 時許以身體
        阻擋被害人景玉娟，妨害被害人景玉娟自由下樓之權利
        ；於99年12月3 日0 時許誹謗被害人景玉娟名譽；於99
        年12月3 日上午6 時許，以熱熔膠灌入被害人景玉娟之
        大門門鎖；於99年12月11日下午1 時許，誹謗被害人景
        玉娟名譽。此等事實經本院以100 年度審簡字第491 號
        、492 號案件，判決被告犯違反保護令罪、恐嚇罪、誹
        謗罪，各處有期徒刑6 月、拘役40日、拘役20日，如易
        科罰金，均以新臺幣1,000 元折算1 日。經當事人提起
        上訴，現繫屬於本院100 年度簡上字第125 號案件審理
        中。
      此有各該判決書影本、臺灣高等法院被告前案紀錄表各1
      份在卷可憑。由上開被告犯案紀錄以觀，被告於99年3 月
      8 日經本院以99年度審簡字第143 號案件諭知附條件緩刑
      確定後，被告旋於99年5 月8 日再度騷擾被害人景玉娟，
      且其行為態樣從一開始之辱罵，已漸層升級為剝奪被害人
      景玉娟之行動自由、恐嚇、以熱熔膠灌入被害人景玉娟之
      大門門鎖等不法行為，堪認被告行為已違反上開緩刑所附
      條件，且依其行為頻率甚為頻繁、不法情節漸次升級以觀
      ，其違反緩刑所附條件之情節確屬重大，堪認已令被害人
      景玉娟不堪其擾，被害人景玉娟始會屢次提起告訴。
（三）被告雖以前詞置辯，惟被告縱使罹有憂鬱症，然參諸前揭
      歷次判決均未因此認定被告辨識行為違法或依其辨識而行
      為之能力顯著減低，堪認被告對其行為仍有相當之控制力
      ，被告欲以此合理化其屢次所為不法行為，實難採認。此
      外，刑罰之目的非僅有教化目的，尚有應報、威嚇，期使
      藉由刑之執行致受刑人不敢再為不法行為之目的在內，本
      件被告屢次對被害人景玉娟為不法行為，業如前述，堪信
      非藉由刑之執行，不足使被告警惕所為，收斂其舉，至於
      刑之執行是否能達到改善被告病情的目的，並非本案唯一
      應考量之事項，被害人人權是否得以兼顧、司法公信力得
      否彰顯，亦為十分重要的考量面向。本件有刑法第75條之
      1 第1 項第1 款、第2 款、第4 款之情形，且被告自承其
      受保護管束1 年期間均能遵期報到，卻不能約束自己不再
      對被害人景玉娟為不法舉止，堪認原宣告之緩刑難收其預
      期效果，而有執行刑罰之必要，檢察官之聲請為有理由，
      被告前揭緩刑之宣告應予撤銷。
據上論斷，應依刑事訴訟法第476 條、刑法第75條之1 第1 項第
1 款、第2 款、第4 款，裁定如主文。
中    華    民    國   100    年    8     月    5     日
                  刑事第六庭法  官  鄭光婷
以上正本證明與原本無異。
如不服本裁定應於送達後5日內向本院提出抗告狀。
                            書記官  方蘭芬
中    華    民    國  100     年    8     月    10    日